# 长期股权投资权益法核算

提问人：liya2813459 时间：2019-01-13 17:49:58
A、B、C 公司共同成立中华公司，持股比例分别为30%、40%、30%，中华公司的注册资本为 1000 万元。 2017 年底只有 B出资 200 万元， 2018 年7 月 13 日、 9 月 21 日 B 又分别出资 100 万元，至此 B 已缴足出资；
C 于 2018 年 6 月 5 日出资 200 万元；A 于 2018 年 11 月 15 日将其股东资格转让给 B，B 于 2018 年 12 月 7 日出资 300 万元，认缴比例为70%，但是实际出资比例是700/(700+200)=77.78%。公司章程规定按实缴出资分取红利，在此期间，B 公司是否确认中华公司 2017 年的全部收益和亏损， 2018 年随着出资款的逐步到位，B 的实际出资比例一直在变动，怎样确认投资收益， 2018 年 7 月 13 日出资， 7 月的利润是否要分两块，13 日之前的利润是一个比例， 13 日之后是另外一个比例，这样在实际中很难操作的。站在 B 公司的立场应该怎么做， 2018 年 12 月 7 日能够控制中华公司，并没有对中华公司资产评估，可否以账面价值作为评估价值。

回答人：chenyiwei
根据具体情况处理。一般认为，当认缴比例和实缴比例不一致时，如果各方股东对此期间的利润分配、亏损分担方式有明确约定的，则按约定处理；没有约定或约定不明确的，按实缴出资比例计算，或者基于谨慎原则，累计亏损按较高比例确认应分担份额，累计盈利按较低比例确认应享有份额。如果此处是按实缴比例，则应分段计算。月中发生股权变动的，考虑以距离变动日最近的月初或月末日为截止分段计算。
取得控制权时，如果为非同一控制下合并的，需以购买日为基准日对整体股权和可辨认净资产进行评估。除非有证据表明增减值显著不重大。